臺灣臺北地方法院刑事判決　　　　　　　　　　　　九十二年度易字第二二一一號
　　公　訴　人　臺灣臺北地方法院檢察署檢察官
　　被　　　告　甲○○
右列被告因違反臺灣地區與大陸地區人民關係條例案件，經檢察官提起公訴（九十二
年度偵字第一八○五五號），本院判決如左：
    主      文
甲○○違反不得僱用大陸地區人民在台灣地區從事未經許可之工作之規定，處拘役肆
拾日，如易科罰金，以參佰元折算壹日。
    事      實
一、甲○○係設在臺北市○○○路○段五八號「溫州大餛飩」之負責人，明知非經主
    管機關許可不得僱用大陸地區人民在台灣地區從事未經許可之工作，竟仍自民國
    九十二年四月十七日起，僱用由其配偶張馨予所面試應徵之來台探親之大陸地區
    人民趙劍珍在其店內從事未經許可之打雜工作，嗣於同月二十日下午二時許，為
    警於上址查獲。
二、案經臺北市政府警察局中山分局報告臺灣臺北地方法院檢察署檢察官偵查起訴。
    理      由
一、訊據被告甲○○固不否認僱用趙劍珍一情，惟以：其配偶張馨予面試趙劍珍時有
    要求出示合法工作證，趙劍珍並於應徵第二日出示工作證，直至查獲當時，趙劍
    珍仍出示該冒名工作證，足見本案乃趙劍珍蓄意違法打工；另趙劍珍每日僅上班
    三小時、每月二十八日，如換算全職班則月薪近新台幣（下同）三萬元，其並非
    貪圖低廉勞工，且以現時之經濟環境，該薪資可僱用合法勞工，焉會甘冒罰款之
    危險云云置辯。經查，趙劍珍於警詢時陳述：「我沒有拿這張函去面試。」等語
    明確，雖其業經遣返無法傳喚到院，惟其於警詢時所為陳述乃證明被告犯罪事實
    之存否所必要，並據證人即查獲警員乙○○當庭證述：「（問：查獲趙劍珍的警
    詢筆錄是你製作的？）對。（問：製作警詢筆錄時她的精神狀況如何？）良好。
    （問：提示偵卷第十二頁倒數第四行，這是根據她的意思所製作的？）對。」（
    見本院九十三年二月二十四日審判筆錄），足證其所陳具有可信性，自得採為證
    據。又據趙劍珍稱：「當時沒有談到薪資問題，都是看老闆給多少錢，我就拿多
    少錢。」，核與被告於警詢所述：「薪資我還沒有與趙劍珍講定」之情節相符，
    從而，被告與趙劍珍二人既未談定薪資之應付金額，被告據而以其自己所擬付之
    月薪一萬元換算趙劍珍全職薪資，進而辯稱其並非貪圖低廉勞工云云，自屬無據
    。況被告有多次違反臺灣地區與大陸地區人民關係條例及就業服務法前科，有臺
    灣高等法院被告全國前案紀錄表在卷可按，當知應謹慎核驗應徵人士之
    並查明有無工作許可，詎復僅憑行政院勞工委員會函即予僱用，顯不合常情，自
    無可採信。被告犯行明確，洵堪認定。
二、核被告所為，係違反臺灣地區與大陸地區人民關係條例第八十三條第一項之僱用
    大陸地區人民在台灣地區從事未經許可之工作罪。爰審酌被告迭次違反臺灣地區
    與大陸地區人民關係條例及就業服務法，猶不知悔改，及其犯罪後之態度等一切
    情狀，量處如主文所示之刑，並諭知易科罰金之折算標準。
據上論斷，應依刑事訴訟法第二百九十九條第一項前段，臺灣地區與大陸地區人民關
係條例第八十三條第一項，刑法第十一條前段、第四十一條第一項前段，罰金罰鍰提
高標準條例第二條，判決如主文。
本案經檢察官陳玉萍到庭執行職務。
中　　　華　　　民　　　國　　九十三　　年　　三　　　月　　　十六　　　日
                                臺灣臺北地方法院刑事第十六庭
                                        審判長法  官  劉  嶽  承
                                              法  官  胡  宗  淦
                                              法  官  王  幸  華
右正本證明與原本無異。
如不服本判決，應於判決送達後十日內向本院提出上訴狀（應抄附繕本）。
                                              書記官  陳  泰  寧
中　　　華　　　民　　　國　　九十三　　年　　　三　　月　　　十六　　　日
附論罪科刑依據法條：
臺灣地區與大陸地區人民關係條例第八十三條
違反第十五條第四款或第五款規定者，處二年以下有期徒刑、拘役或科或併科新臺幣
三十萬元以下罰金。
意圖營利而違反第十五條第五款規定者，處三年以下有期徒刑、拘役或科或併科新臺
幣六十萬元以下罰金。
法人之代表人、法人或自然人之代理人、受僱人或其他從業人員，因執行業務犯前二
項之罪者，除處罰行為人外，對該法人或自然人並科以前二項所定之罰金。但法人之
代表人或自然人對於違反之發生，已盡力為防止行為者，不在此限。
